最高法院民事裁定 
111年度台上字第2663號
上  訴  人  金賜福實業有限公司（下稱金賜福公司）

法定代理人  林芷儀                           
上  訴  人  張王明        
共      同
訴訟代理人  吳允翔律師
            黃帝穎律師
被 上訴 人  朱忻忠                                                                                      
上列當事人間請求損害賠償事件，上訴人對於中華民國111年8月
10日臺灣高等法院第二審判決（108年度重上字第173號），提起
上訴，本院裁定如下：
    主  文
上訴駁回。
第三審訴訟費用由上訴人負擔。
    理  由
按上訴第三審法院，非以原判決違背法令為理由，不得為之；
  又判決不適用法規或適用不當者，為違背法令；且提起上訴，
  上訴狀內應記載上訴理由，表明原判決所違背之法令及其具體
  內容，暨依訴訟資料合於該違背法令之具體事實，其依民事訴
  訟法第469條之1規定提起上訴者，並應具體敘述為從事法之續
  造、確保裁判之一致性或其他所涉及之法律見解具有原則上重
  要性之理由。同法第467條、第468條、第470條第2項定有明文
  。是當事人提起上訴，如依同法第469條規定，以原判決有所
  列各款情形之當然違背法令為理由時，其上訴狀或理由書應表
  明該判決有合於各該條款規定情形之具體內容，及係依何訴訟
  資料合於該違背法令之具體事實；如依同法第469條之1規定，
  以原判決有前條以外其他不適用法規或適用不當為理由時，其
  上訴狀或理由書應表明該判決所違背之法令條項，或有關大法
  官解釋或憲法法庭裁判字號，或成文法以外之習慣或法理、法
  則等及其具體內容，暨係依何訴訟資料合於該違背法令之具體
  事實，並具體敘述為從事法之續造、確保裁判之一致性或其他
  所涉及之法律見解具有原則上重要性之理由。上訴狀或理由書
  如未依上述方法表明，或其所表明者與上開法條規定不合時，
  即難認為已合法表明上訴理由，其上訴自非合法。 
本件上訴人對於原判決提起上訴，雖以該判決違背法令為由，
  惟核其上訴理由狀所載內容，係就原審取捨證據、認定事實之
  職權行使所論斷：㈠系爭地上物由訴外人黃秀枝自訴外人黃金
  樹處取得後，並未將之贈與上訴人張王明，黃秀枝於相關執行
  事件以張王明名義向臺灣宜蘭地方法院（下稱宜蘭地院）所陳
  報張王明為系爭地上物所有人等內容均為不實陳述，業經原法
  院刑事庭以105年度上易字第485號判決論處黃秀枝犯使公務員
  登載不實罪，駁回黃秀枝對於宜蘭地院104年度易字第159號判
  決各處有期徒刑7月之上訴確定，已提出新訴訟資料，足以推
  翻原法院民事庭102年度重上字第806號判決關於張王明係系爭
  地上物事實上處分權人之認定，本件無爭點效之適用。張王明
  並未因系爭地上物被拆除受有建物毀損之損害，其依民法第18
  4條第1項前段、民事訴訟法第395條第2項規定，請求被上訴人
  賠償其該部分所受損害，自屬無據。㈡原判決附表（下稱附表
  ）一所示動產為金賜福公司所有，拍賣所得金額為新臺幣（下
  同）31萬2000元，為金賜福公司所受損害；另附表二編號1至1
  0、12、15、18所示動產為張王明所有，該部分之物拍賣所得
  金額為6萬4453元，為張王明所受損害。則金賜福公司、張王
  明依序請求被上訴人朱忻忠賠償該部分動產損失29萬7143元、
  6萬4453元，均屬有據。㈢金賜福公司所提統一發票、房屋租賃
  契約書、郵政入戶匯款申請書，其上所載買受人、承租人及匯
  款人均為黃秀枝，且無金賜福公司代繳上開房屋租賃契約書出
  租人許美榮管理費之記載，金賜福公司復未提出其委請黃秀枝
  以黃秀枝名義代為租用飯店房間、租屋之相關證據，及其他足
  資證明其因系爭地上物遭拆除，而受有另行支出租賃房屋相關
  費用合計54萬840元損害之相關證據，其依民法第184條第1項
  前段、民事訴訟法第395條第2項規定，請求被上訴人賠償其該
  部分損害54萬840元，難認有據。㈣綜上，上訴人依民事訴訟法
  第395條第2項規定，請求朱忻忠給付金賜福公司29萬7143元、
  張王明6萬4453元各本息，為有理由，應予准許，逾此範圍之
  請求，為無理由，不應准許等情，指摘有判決適用法規不當之
  違背法令情事，及就原審已論斷或其他與判決結果無影響者，
  泛言未為論斷，而非表明該判決所違背之法令及其具體內容，
  暨依訴訟資料合於該違背法令之具體事實，更未具體敘述為從
  事法之續造、確保裁判之一致性或其他所涉及之法律見解具有
  原則上重要性之理由，難認其已合法表明上訴理由。依首揭說
  明，應認其上訴為不合法。
據上論結，本件上訴為不合法。依民事訴訟法第481條、第444
  條第1項、第95條、第78條，裁定如主文。
中　　華　　民　　國　　111 　年　　11　　月　　2 　　日
                      最高法院民事第六庭
                          審判長法官  魏  大  喨
                                法官  李  寶  堂
                                法官  高  榮  宏
                                法官  胡  宏  文
                                法官  林  玉  珮
本件正本證明與原本無異
                              　　　　書　記　官
中　　華　　民　　國　　111 　年　　11　　月　　8 　　日